---
title: "EDA_Preprocessing_COVID"
author: "jonghyuk kim"
date: "`r Sys.Date()`"
output: 
  html_document:
    fig_width: 14
    fig_height: 10
    fig.align : 'center'
    toc: yes
    number_sections : yes
    code_folding: show
---

<hr>

```{r setup, include=FALSE}
knitr::opts_chunk$set(echo = TRUE,message=FALSE,warning=FALSE)
```

<style type="text/css">
.main-container {
  max-width: 1200px;
  margin-left: auto;
  margin-right: auto;
}
</style>


필요 패키지
```{r}
rm(list=ls())
#load packages
library(readxl)
library(ggplot2)
library(dplyr)
library(stringr)
library(tidyr)
library(gridExtra)
library(RColorBrewer)
library(ggthemes)
library(fmsb)
library(corrplot)
library(gridExtra)
library(janitor)
library(corrplot)
library(DataExplorer)
library(skimr)
library(kableExtra)
library(moonBook)
library(data.table)
library(scales)
library(ggrepel)
library(ggpubr)
library(lubridate)
options(scipen=999) # turn-off scientific notation like 1e+48
options(tibble.width = Inf)
```

<hr>

<div style="margin-bottom:60px;">
</div>

# **데이터**
```{r}
roaming_data <- fread("2. Roaming_data.csv", encoding = "UTF-8")
covid_global <- fread("COVID-19-global-data.csv", encoding = "UTF-8")
population <- fread("Population_for_challenge.csv", encoding = "UTF-8")
y <- read_excel("확진자.xlsx")
y <- as.data.frame(y) %>% select(1:3)
```

```{r, echo=FALSE}
library(DT)
options(DT.options = list(pageLength=5))

population$V3 <- NULL

datatable(roaming_data %>% slice(1:10000),
          caption = "로밍데이터",
          filter='top')
datatable(covid_global,
          caption = "글로벌 현황",
          filter='top')
datatable(population,
          caption = "글로벌 인구",
          filter='top')
```

<div style="margin-bottom:80px;">
</div>

# **로밍 데이터 탐색**
```{r, echo=FALSE, results=FALSE}
# 대륙으로 재범주화
# install.packages("jsonlite", repos="https://cran.rstudio.com/")
# library("jsonlite")
# json_file <- 'https://datahub.io/JohnSnowLabs/country-and-continent-codes-list/datapackage.json'
# json_data <- fromJSON(paste(readLines(json_file), collapse=""))
# # get list of all resources:
# print(json_data$resources$name)
# # print all tabular data(if exists any)
# for(i in 1:length(json_data$resources$datahub$type)){
#   if(json_data$resources$datahub$type[i]=='derived/csv'){
#     path_to_file = json_data$resources$path[i]
#     data <- read.csv(url(path_to_file))
#     head(data)
#   }
# }
# Continent <- data %>% 
#   select(Continent_Name, Country_Name, Two_Letter_Country_Code) %>% 
#   mutate(iso = str_to_lower(Two_Letter_Country_Code)) %>% 
#   select(-Two_Letter_Country_Code)
# kk <- roaming_data$iso %>% unique()
# continent_name <- Continent %>% filter(iso %in% kk) %>% filter(!duplicated(iso))
# roaming_data_new <- left_join(roaming_data, continent_name, by=c("iso" = "iso"))

roaming_data_new <-  roaming_data %>% 
  mutate(stay_time = ymd(departure)-ymd(arrival),
         flight_time = ymd(return)-ymd(departure))
# roaming_data_new %>% 
#   filter(!is.na(Continent_Name)) %>% 
#   group_by(Continent_Name) %>%
#   summarize(Min = min(stay_time,na.rm = TRUE),
#             Q1 = quantile(stay_time,probs = .25,na.rm = TRUE),
#             Median = median(stay_time, na.rm = TRUE),
#             Mean = mean(stay_time, na.rm = TRUE),
#             Q3 = quantile(stay_time,probs = .75,na.rm = TRUE),
#             Max = max(stay_time,na.rm = TRUE),
#             IQR=IQR(stay_time,na.rm = TRUE),
#             Lower_Outlier_Fence = Q1 - 1.5 * IQR,
#             Upper_Outlier_Fence = Q3 + 1.5 * IQR)
```

```{r, fig.width=16, fig.height=9}
roaming_data_new %>%
  filter(!is.na(Continent_Name)) %>% 
  ggplot() +
  geom_histogram(aes(x=stay_time), bins = 31) +
  scale_x_continuous(breaks = seq(0, 31, by = 1)) +
  facet_wrap(~ Continent_Name, nrow = 2, scales = "free") +
  labs(x = "stay time(day)", title="Histogram of stay_time according to Continent") +
  theme(axis.title.x = element_text(hjust = 0.5, face = "bold", size = 11),
        plot.title = element_text(hjust = 0.5, face = "bold", size = 16),
        plot.subtitle = element_text(hjust = 0.5, face = "bold", size = 13),
        strip.text = element_text(hjust = 0.5, face = "bold", size = 10)) 
```

 * 외국에 머무르는 시간의 분포가 positive skewd 형태의 모양을 띄고 있음 (분포가 종모양이 아닌 좌로 치우쳐 있음)
 * 이를 단순 outlier로 보면 안될 것 같음 --> 경유행을 탑승한 것으로 파악! 


```{r, fig.width=16, fig.height=9}
roaming_data_new %>%
  filter(!is.na(Continent_Name)) %>% 
  ggplot() +
  geom_histogram(aes(x=flight_time), bins = 31) +
  scale_x_continuous(breaks = seq(0, 31, by = 1)) +
  facet_wrap(~ Continent_Name, nrow = 2, scales = "free") +
  labs(x = "flight time(day)", title="Histogram of flight_time according to Continent") +
  theme(axis.title.x = element_text(hjust = 0.5, face = "bold", size = 11),
        plot.title = element_text(hjust = 0.5, face = "bold", size = 16),
        plot.subtitle = element_text(hjust = 0.5, face = "bold", size = 13),
        strip.text = element_text(hjust = 0.5, face = "bold", size = 10)) 
```

 * 비행 시간의 분포가 positive skewd 형태의 모양을 띄고 있음 
 * 이는 당연하지만, 비행 시간이 일정 시간 넘어간다는 것은 한국에 오기 전 다른 나라를 방문한 것으로 파악이 됨

<div style="margin-bottom:70px;">
</div>

(예제)
```{r, echo=FALSE}
roaming_data %>% slice(10) %>% kable() %>% kable_styling()
```

(해석)
아랍에미리트에 2020년1월15일 도착한 뒤, 아랍에미리트를 2020년 1월 15일 출국하여, 한국에 귀국한 날짜가 2020년 1월 31일인 입국자수는 3명.
아랍에미리트 1/15 도착. 아랍에미리트 1/15 출국으로 아랍에미리트 경유행을 탑승한 것으로 해석할 수 있음.
아랍에미리트 출국날짜 대비, 한국 귀국 날짜가 오랜 차이를 보이는 것은 한국 귀국 전 다른 나라에 머문 것으로 볼 수 있음.

<div style="margin-bottom:50px;">
</div>

한국으로 귀국한 승객의 유형을 

1. 외국에 머무름 --> 한국 바로 귀국
2. 외국에 머무름 --> 한국 오기 전 다른 나라 방문
3. 외국 경유 --> 한국 바로 귀국
4. 외국 경유 --> 한국 오기 전 다른 나라 방문

유형으로 나누어 볼 수 있음.

<div style="margin-bottom:50px;">
</div>

이 때, 

1. 외국에 머무름 --> 한국 바로 귀국 (어떤 외국에 얼마나 오래 있었는지 고려하면 됨)
2. 외국에 머무름 --> 한국 오기 전 다른 나라 방문 (어떤 외국에서의 떠나기 전 시점  + 중간 경유지에서 얼마나 머물렀는지를 고려해야 됨)
3. 외국 경유 --> 한국 바로 귀국 (어떤 외국에서의 떠나기 전 시점만 고려하면 됨)
4. 외국 경유 --> 한국 오기 전 다른 나라 방문 (어떤 외국에서의 떠나기 전 시점  + 중간 경유지에서 얼마나 머물렀는지를 고려해야 됨)

<hr>

<div style="margin-bottom:80px;">
</div>

## 승객 유형 세분화 

```{r}
# roaming_data_new <- roaming_data_new %>% mutate(Passenger_group = ifelse(stay_time >= 3 & flight_time < 3, "NL_NL",
#                                                      ifelse(stay_time >= 3 & flight_time >=3, "NL_LO",
#                                                             ifelse(stay_time < 3 & flight_time < 3, "LO_NL", "LO_LO"))))
```

```{r, echo=FALSE}
# roaming_data_new %>% 
#   group_by(Passenger_group) %>%
#   summarise(N=n()) %>%
#   ggplot(aes(x=Passenger_group, y=N, fill=Passenger_group)) +
#   geom_bar(stat="identity") +
#   scale_fill_brewer(palette='Set1') +
#   geom_text(aes(label=N), vjust=1.2) +
#   labs(x="Passenger group", y="",
#        title = "Case of passenger group",
#        subtitle = "LO(Layover) \nNL(Non Layover)") +
#   theme_fivethirtyeight() +
#   theme(plot.title = element_text(hjust = 0.5, face = "bold", size = 13),
#         plot.subtitle = element_text(hjust = 0.5, face = "bold", size = 11),
#         axis.text.x = element_text(size = 10, face = "bold"))
```

```{r}
# covid_global$Country <- str_to_lower(covid_global$Country) 
# covid_global <- covid_global %>% rename(iso = Country) %>% arrange(day)
# covid_global <- covid_global %>% select(day, iso, Confirmed, Cumulative_confirmed = `Cumulative Confirmed`)
# covid_global <- covid_global %>% mutate(day = str_remove_all(day, pattern = "-"))
# roaming_data_new$return <- as.character(roaming_data_new$return)
# roaming_data_new$arrival <- as.character(roaming_data_new$arrival)
# roaming_data_new$departure <- as.character(roaming_data_new$departure)
# roaming_data_new_pop <- left_join(roaming_data_new, population, by = c("iso" = "iso"))
# roaming_data_new_pop_global <- left_join(roaming_data_new_pop, covid_global, by=c("arrival" = "day", "iso" = "iso"))
# roaming_data_new_pop_global <- roaming_data_new_pop_global %>% rename(Confirmed_arrival = Confirmed, Cumulative_confirmed_arrival = Cumulative_confirmed)
# roaming_data_new_pop_global <- left_join(roaming_data_new_pop_global, covid_global, by=c("departure" = "day", "iso" = "iso"))
# roaming_data_new_pop_global <- roaming_data_new_pop_global %>% rename(Confirmed_departure = Confirmed, Cumulative_confirmed_departure = Cumulative_confirmed)
# roaming_preprocessed <- roaming_data_new_pop_global %>% 
#   group_by(return, iso, Passenger_group) %>% 
#   summarise(N=sum(count)) %>% 
#   ungroup() %>% 
#   mutate(iso_new = paste0(iso, "_", Passenger_group)) %>%
#   select(-iso, -Passenger_group) %>% 
#   spread(iso_new, N) %>% 
#   mutate(total_N = select(., -return) %>% rowSums(na.rm = T))
# roaming_preprocessed
# roaming_data_new_pop_global %>%   
#   mutate(Confirmed_arrival_pop = Confirmed_arrival/population,
#          Cumulative_confirmed_arrival_pop = Cumulative_confirmed_arrival/population,
#          Confirmed_departure_pop = Confirmed_departure/population,
#          Cumulative_confirmed_departure_pop = Cumulative_confirmed_departure/population) %>% 
#   select(return, iso, stay_time, Passenger_group) %>%
#   group_by(return, iso, stay_time, Passenger_group) %>% 
#   summarise(N=n()) %>% 
#   ungroup() %>% 
#   mutate(iso_new = paste0(iso, "_", Passenger_group, "_", stay_time)) %>%
#   select(-iso, -Passenger_group, -stay_time) %>% 
#   spread(iso_new, N) %>% head(1)
```

```{r}
y <- y %>% select(date = 날짜, y = 신규확진자) %>% mutate(date = ymd(date)) %>% filter(date >= "2020-03-18")

roaming_data_useful <- roaming_data_new %>% 
  mutate(return = ymd(return),
         arrival = ymd(arrival),
         departure = ymd(departure)) %>% 
  arrange(return) %>% 
  filter(return >= "2020-03-18")

roaming_data_useful_14 <- roaming_data_useful %>% filter(flight_time <= 14)
```

```{r}
# roaming_data_useful_14 %>%
#   select(-arrival, -departure) %>% 
#   filter(return == "2020-03-18") %>%
#   mutate(total_time = flight_time + stay_time) %>% 
#   mutate(value = 1)  %>% 
#   spread(flight_time, value,  fill = 0) %>% 
#   rowwise() %>%
#   mutate_at(vars(6:20), funs())

'%!in%' <- function(x,y)!('%in%'(x,y))

library(splitstackshape)

day_unique <- roaming_data_useful_14$return %>% as.character() %>% unique()
a <- list()
cnt <- 0

for (k in day_unique) {
  cnt <- cnt + 1
  a[[cnt]] <- roaming_data_useful_14 %>%
  select(-arrival, -departure) %>% 
  filter(iso %!in% day_na) %>% 
  filter(return == k) %>%
  mutate(total_time = flight_time + stay_time) %>% 
  rowwise() %>% 
  mutate(day = ifelse(total_time >= 14, paste0(seq(flight_time, 14, 1), collapse = ","), paste0(seq(flight_time, total_time, 1), collapse = ","))) %>% 
  cSplit_e("day", ",", type = "character", fill = 0) %>% 
  select(-contains("time"), -day) %>% 
  gather(key = D_day, value = n, 4:18) %>%
  mutate(total_n = count * n) %>% select(-count, -n) %>% 
  group_by(return, iso, D_day) %>% 
  summarise(total_n = sum(total_n)) %>% 
  spread(key = iso, value = total_n) %>% 
  slice(1:2, 8:15, 3:7) %>% 
  ungroup() %>% 
  mutate(return = return - 0:14) %>% 
  rename(Date = return)
}


# roaming_data_useful_14 %>%
#   select(-arrival, -departure) %>%
#   filter(return == "2020-03-18") %>%
#   mutate(total_time = flight_time + stay_time) %>%
#   rowwise() %>%
#   mutate(day = ifelse(total_time >= 14, paste0(seq(flight_time, 14, 1), collapse = ","), paste0(seq(flight_time, total_time, 1), collapse = ","))) %>%
#   cSplit_e("day", ",", type = "character", fill = 0) %>%
#   select(-contains("time"), -day) %>%
#   gather(key = D_day, value = n, 4:18) %>%
#   mutate(total_n = count * n) %>% select(-count, -n) %>%
#   group_by(return, iso, D_day) %>%
#   summarise(total_n = sum(total_n)) %>%
#   spread(key = iso, value = total_n) %>%
#   slice(1:2, 8:15, 3:7) %>% 
#   ungroup() %>% 
#   mutate(return = return - 0:14) %>% 
#   rename(Date = return)
```

```{r}

b <- list()
cnt <- 0

for (j in 1:length(a)) {
  
  cnt <- cnt+1
  
  b[[j]] <- population %>% 
    left_join(covid_global %>%
                mutate(Country = str_to_lower(Country)) %>% 
                filter(day >= "2020-03-03"), by=c("iso" = "Country")) %>% 
    select(-`Country Name`, -Region) %>% 
    select(day, iso, Confirmed, Cumulative_confirmed = `Cumulative Confirmed`, population) %>% 
    mutate(adj_confirmed = Confirmed/population) %>% 
    group_by(iso) %>%
    mutate(grad_confirmed = Confirmed - lag(Confirmed)) %>% 
    ungroup() %>% 
    filter(day >= "2020-03-04") %>% 
    mutate(risk_trend = adj_confirmed * grad_confirmed) %>% 
    select(Date = day, iso, risk_trend) %>% 
    spread(key = iso, value = risk_trend) %>% 
    select(one_of(a[[j]] %>% select(-2) %>% colnames())) %>% 
    filter(Date %in% c(a[[j]] %>% mutate(Date = as.character(Date)) %>% select(Date) %>% unlist()))
}

# population %>% 
#   left_join(covid_global %>%
#               mutate(Country = str_to_lower(Country)) %>% 
#               filter(day >= "2020-03-03"), by=c("iso" = "Country")) %>% 
#   select(-`Country Name`, -Region) %>% 
#   select(day, iso, Confirmed, Cumulative_confirmed = `Cumulative Confirmed`, population) %>% 
#   mutate(adj_confirmed = Confirmed/population) %>% 
#   group_by(iso) %>%
#   mutate(grad_confirmed = Confirmed - lag(Confirmed)) %>% 
#   ungroup() %>% 
#   filter(day >= "2020-03-04") %>% 
#   mutate(risk_trend = adj_confirmed * grad_confirmed) %>% 
#   select(Date = day, iso, risk_trend) %>% 
#   spread(key = iso, value = risk_trend) %>% 
#   select(one_of(a[[1]] %>% select(-2) %>% colnames())) %>% 
#   filter(Date %in% c(a[[1]] %>% mutate(Date = as.character(Date)) %>% select(Date) %>% unlist()))
```

```{r}

c <- data.frame()

for (s in 1:length(a)) {
  
  combine_risk <- (a[[s]] %>% select(-1,-2)) * (b[[s]] %>% select(-1))
  
  temp <- a[[s]] %>% select(1,2) %>% 
    cbind(combine_risk %>%
            mutate(Risk_sum = select_all(.) %>% rowSums(na.rm = T))) %>% 
    select(D_day, Risk_sum) %>% 
    spread(D_day, Risk_sum) %>% 
    mutate(Return = a[[s]] %>% select(Date) %>% mutate(Date = as.character(Date)) %>% slice(1) %>% unlist()) %>% 
    select(16, 1:2, 8:15, 3:7)
  
  c <- rbind(c, temp)
}


c %>% mutate(Return = ymd(Return)) %>% left_join(y, by=c("Return" = "date"))

# combine_risk <- (a[[1]] %>% select(-1,-2)) * (b[[1]] %>% select(-1))
# 
# a[[1]] %>% select(1,2) %>% 
#   cbind(combine_risk %>%
#           mutate(Risk_sum = select_all(.) %>% rowSums(na.rm = T))) %>% 
#   select(D_day, Risk_sum) %>% 
#   spread(D_day, Risk_sum) %>% 
#   mutate(Return = a[[1]] %>% select(Date) %>% mutate(Date = as.character(Date)) %>% slice(1) %>% unlist()) %>% 
#   select(16, 1:2, 8:15, 3:7)
```




